# 请教陈老师基金公司会计处理

提问人：ecnuzheng 时间：2011-04-11 15:39:32
请问陈老师，非上市的基金公司投资非上市房地产项目，于资产负债表日是否一定需要进行评估，并按公允价值计量？是否有哪个企业会计准则有明确规定的？谢谢

回答人：chenyiwei
是该基金公司使用自有资金投资于房地产项目，还是该基金公司管理的基金投资于房地产项目？估计后者的可能性更大。前者就是常规的业务。 如果是后者，则基于该基金的设立目的，使用公允价值进行后续计量可以为基金持有者提供更为相关的信息。